臺灣彰化地方法院刑事判決
110年度交簡上字第47號
公  訴  人  臺灣彰化地方檢察署檢察官 
上  訴  人  
即  被  告  張道憲



上列被告因過失傷害案件，不服本院於民國110年4月29日所為11
0年度交簡字第819號第一審刑事簡易判決（起訴書案號：109年
度偵字第9183號），提起上訴，本院管轄之第二審合議庭判決如
下：
    主      文
上訴駁回。
    事實及理由
一、犯罪事實：
　　張道憲於民國（下同）109年3月29日上午11時27分許，騎乘
    車牌號碼000-0000號普通重型機車，沿彰化縣員林市員集路
    2段由北往南方向行駛，行經員集路2段462號前時，想要過
    馬路到對向加油站加油，本應注意迴車前，應暫停並顯示左
    轉燈光或手勢，看清無來往車輛，始得迴轉，而依當時情形
    ，對向馬路（員集路南往北方向）雖然因為前方紅燈，所有
    小客車都在內側快車道暫停排隊中，但是外側快車道上仍有
    機車陸續到來。張道憲當時要切到對向加油站，利用已暫停
    小客車之間縫隙要穿越過去，當時並無不能注意之情事，竟
    疏未注意，沒有注意員集路南往北方向外側快車道上的來車
    ，即貿然從小客車縫隙間穿過去，欲跨越對向外側快車道，
    適有張亦妤騎乘車牌號碼000-0000號普通重型機車，沿員林
    市員集路2段由南往北方向，行駛外側快車道至此，兩車閃
    煞不及，因而發生碰撞，致張亦妤當場人車倒地，受有右側
    第三指近端指骨骨折、右側尺骨遠端閉鎖性骨折、左肩部挫
    擦傷、右手挫傷及擦傷、左膝挫傷、右小腿挫擦傷及恥骨聯
    合處挫傷等傷害；張道憲受有左手受傷之傷害（張亦妤經檢
    察官另為不起訴處分）。嗣因旁邊住家報警，經警到場處理
    ，張道憲在偵查機關尚未發覺犯罪前，即向據報前來處理車禍
    之員警自首犯行，坦承肇事並表示願意接受裁判訴追。
二、認定事實所憑之證據：
　㈠被告張道憲於警詢、偵查及本院歷次審理中之供述，復有告
    訴人張亦妤於警詢及偵查中指述，並有道路交通事故現場圖
    、道路交通事故調查報告表(一)、(二)-1、道路交通事故談
    話紀錄表、現場及車損照片、交通部公路總局臺中區監理所
    彰化縣區車輛行車事故鑑定會彰化縣區0000000案鑑定意見
    書1份、員榮醫院診斷證明書、彰化縣警察局道路交通事故
    肇事人自首情形紀錄表、監視器畫面翻拍照片、車號查詢機
    車車籍、證號查詢機車駕駛人等資料可證。
　㈡亦有彰化縣警察局110年9月6日函及附件彰化縣警察局勤務指
    揮中心受理110報案紀錄單、彰化縣消防局110年9月8日函及
    附件彰化縣緊急救護案件紀錄表、報案音檔光碟及本院勘驗
    119報案音檔勘驗筆錄等為證據。　
　㈢本件犯罪事實及證據均明確，被告犯行已可認定。
三、上訴人上訴意旨略以：上訴人已與被害人和解，且上訴人係
    因另案在監執行，並非不誠心善後，原審量刑過重，故請求
    從輕量刑等語。
四、本件原審判決以被告犯刑法第284條第1項前段過失傷害罪，
    事證已臻明確，並審酌被告張道憲另因108年8月13日駕駛自
    用小客車闖紅燈肇事而犯過失傷害案件(109年8月26日經本
    院以109年度交易字第429號判決判處有期徒刑2月，已經確
    定)，竟仍不知謹慎駕駛，再於前案過失傷害之車禍發生後
    不到8個月，騎乘普通重型機車，因貿然左轉迴車行駛而肇
    事，致告訴人受有起訴書犯罪事實所載之傷害，且本件事故
    之肇事完全可歸責於被告，自應嚴予嚴懲；惟念及被告犯罪
    後已坦承犯行，雖與告訴人調解成立，但未依約履行賠償，
    犯後態度不佳，有本院調解程序筆錄、電話洽辦公務紀錄單
    在卷可查，及審酌告訴人所受傷害等等一切情狀，量處有期
    徒刑4月，如易科罰金，以新臺幣壹仟元折算壹日。經核認
    事用法並無違誤，顯已依刑法第57條各款之規定考量本件具
    體情狀，其量刑亦稱妥適。被告於本院審理中雖陳稱；願意
    於110年10月15日上午以前將部分約定賠償款項匯給告訴人
    （見本院簡上卷P.167），但是本院迄今宣判日，仍未收到
    被告提出的匯款證明，被告確實無心賠償告訴人，從而，上
    訴人指摘原判決有量刑不當情事，請求撤銷原判決，為無理
    由，應予駁回其上訴。
據上論斷，應依刑事訴訟法第455條之1第1項、第3項、第368條
，判決如主文。
本案經檢察官林芬芳提起公訴，經檢察官陳昭蓉到庭執行職務。
中    華    民    國    110    年    10   月    18    日
                  刑事第二庭    審判長法官  葉明松
　　　　　　　　　　　　　　　　法      官  陳薏伩
　　　　　　　　　　　　　　　  法      官  陳怡潔
以上正本證明與原本無異。
本件不得上訴。
中    華    民    國    110    年    10   月    18    日
                                書  記  官  蔡雲璽